【裁判字號】    99,台上,2277
【裁判日期】    990415
【裁判案由】    違反商業會計法
【裁判全文】
最高法院刑事判決            九十九年度台上字第二二七七號
上  訴  人  甲○○
上列上訴人因違反商業會計法案件，不服台灣高等法院高雄分院
中華民國九十九年二月二十四日第二審判決（九十八年度上訴字
第一六九一號，起訴案號：台灣高雄地方法院檢察署九十七年度
偵字第六二一號），提起上訴，本院判決如下：
    主  文
上訴駁回。
    理  由
按刑事訴訟法第三百七十七條規定，上訴於第三審法院，非以判
決違背法令為理由，不得為之。是提起第三審上訴，應以原判決
違背法令為理由，係屬法定要件。如果上訴理由書狀並未依據卷
內訴訟資料，具體指摘原判決不適用何種法則或如何適用不當，
或所指摘原判決違法情事，顯與法律規定得為第三審上訴理由之
違法情形，不相適合時，均應認其上訴為違背法律上之程式，予
以駁回。本件原判決維持第一審論處上訴人甲○○共同連續商業
負責人，以明知為不實之事項，而填製會計憑證罪刑之判決，駁
回上訴人該部分在第二審之上訴，已詳敘認定犯罪事實所憑之證
據及其認定之理由，對於上訴人辯稱無虛開所載發票之行為云云
，如何不足採信，亦已依據卷內資料，詳予指駁，從形式上觀察
，無足以影響判決結果之違法情形存在。而證據之取捨及事實之
認定，為事實審法院之職權，苟其判斷無違經驗法則或論理法則
，即不能任意指為違法。原判決依憑第一審勘驗筆錄、證人林瑞
玲於第一審之證詞，參酌卷內其他證據調查之結果，綜合判斷，
認上訴人確有如其事實欄所載之以佳芝企業有限公司名義開立虛
偽不實之統一發票犯行，已詳敘其取捨證據及認定事實之心證理
由，所為論斷，無違經驗法則及論理法則，不能任意指為違法；
原判決併已敘明卷附法務部調查局及憲兵司令部刑事鑑識中心等
函文均覆稱因送鑑資料不足，無法鑑定等旨，非為對上訴人有利
之證據，上訴意旨漫指原判決該部分採證違法，顯非依據卷內資
料為指摘。上訴意旨，對於原判決究竟如何違背法令，並未依據
卷內資料為具體之指摘，徒執陳詞，而為否認犯罪之事實爭辯，
並對原審採證認事之職權行使，任意爭執，或與判決本旨無關之
枝節問題為爭辯，難謂已符合首揭法定上訴要件，其該部分之上
訴為不合法律上之程式，應予駁回。上訴人牽連犯幫助逃漏稅捐
罪部分，原判決係依稅捐稽徵法第四十三條第一項論處，核屬刑
事訴訟法第三百七十六條第一款之案件，違反商業會計法部分之
上訴既不合法，自無從就該牽連之輕罪併為實體上審理，依刑事
訴訟法第三百七十六條規定，此部分既經第二審判決，自不得上
訴於第三審法院，上訴人復提起上訴，顯非適法，應併予駁回。
據上論結，應依刑事訴訟法第三百九十五條前段，判決如主文。
中    華    民    國  九十九  年    四    月   十五   日
                      最高法院刑事第十一庭
                          審判長法官  石  木  欽
                                法官  洪  佳  濱
                                法官  韓  金  秀
                                法官  段  景  榕
                                法官  周  煙  平
本件正本證明與原本無異
                                      書  記  官
中    華    民    國  九十九  年    四    月   二十   日
                                                      K

司法院資訊處製作；財團法人民間司法改革基金會備份。
